【裁判字號】    92,交抗,605
【裁判日期】    920619
【裁判案由】    違反道路交通管理處罰條例
【裁判全文】
臺灣高等法院交通事件裁定                        九十二年度交抗字第六０五號
    抗  告  人
    即受處分人  甲○○
右抗告人因違反道路交通管理處罰條例案件，不服臺灣板橋地方法院九十二年度交聲
字第六三三號，中華民國九十二年五月五日所為裁定（原處分案號：交通部公路總局
臺北區監理所板橋監理站九十二年一月十七日板監五字第裁四一─Ｃ三七二九三
七號），提起抗告，本院裁定如左：
    主  文
原裁定撤銷，發回臺灣板橋地方法院。
    理  由
一、抗告意旨以：台北縣政府警察局中和分局舉發抗告人於民國九十二年一月十七日
    十八時三十八分許，駕駛ＫＥＮ─９９８號重型機車，於台北縣中和市○○路、
    錦和路口，因車牌太髒，經警攔查要求拍照，抗告人待其拍照後，於綠燈時順應
    車流行駛，實無闖紅燈情事，原審未查，駁回異議，顯有未合云云。
二、按汽車駕駛人，行經有燈光號誌管制之交岔路口闖紅燈者，處新臺幣（下同）一
    千八百元以上五千四百元以下罰鍰，並記違規點數三點，道路交通管理處罰條例
    第五十三條、第六十三條第一項第三款分別定有明文。又汽車駕駛人，駕駛汽車
    有違反本條例之行為，經交通勤務警察或依法令執行交通稽查任務人員制止時，
    不聽制止或拒絕停車接受稽查而逃逸者，除按各該條規定處罰外，處新臺幣三千
    元以上六千元以下罰鍰，亦為道路交通管理處罰條例第六十條第一項所明定。又
    汽車駕駛人有闖紅燈，當場不能或不宜攔截製單舉發者，應記明車輛牌照號碼、
    車型等可資辨明之資料，查明汽車所有人姓名或名稱、住址後，逕行製單舉發處
    罰之，道路交通管理處罰條例第七條之二第一項第一款、第二項分別明文規定。
三、原裁定以：本件受處分人即異議人於九十二年一月十七日十八時三十八分許，駕
    駛ＫＥＮ─９９８號重型機車，行經有燈光號誌管制之台北縣中和市○○路、錦
    和路交岔路口闖紅燈之違規事實，有台北縣政府警察局舉發違反道路交通管理事
    件通知單影本一紙在卷可稽，並經證人即舉發警員陳育人到庭證實，而證人即後
    座乘客王成蕙與異議人同車乘騎，其利害關係一致，所證難免有迴護之情。況徵
    諸舉發警員與異議人並不相識，應無率予構陷之理，駁回受處分人之聲明異議，
    固非無見。惟依交通部公路總局臺北區監理所板橋監理站違反道路交通管理事件
    不服裁決聲明異議案件移送書所載，本件受處分人即異議人於九十二年一月十七
    日十八時三十八分許，駕駛ＫＥＮ─９９８號重型機車，行經有燈光號誌管制之
    台北縣中和市○○路、錦和路交岔路口，經台北縣政府警察局中和分局以北縣警
    交字第Ｃ三七二九三六、Ｃ三七二九三七號違反道路交通管理事件通知
    單逕行舉發違反道路交通管理處罰條例第五十三條「闖紅燈」、第六十條第一項
    「不服稽查並逃逸」違規，經以板監五字第裁四一─Ｃ三七二九三六號、裁
    四一─Ｃ三七二九三七號裁決書裁決之，有該移送書可按，惟綜觀全卷，並
    無台北縣政府警察局中和分局以北縣警交字第Ｃ三七二九三六、Ｃ三七二
    九三七號違反道路交通管理事件通知單及交通部公路總局臺北區監理所板橋監
    理站板監五字第裁四一─Ｃ三七二九三六號、裁四一─Ｃ三七二九三七
    號裁決書附卷足資查核，且依移送書所載，受處分人違規之行為有二，即違反道
    路交通管理處罰條例第五十三條「闖紅燈」及同條例第六十條第一項「不服稽查
    並逃逸」，而原審僅就受處分人對於交通部公路總局臺北區監理所板橋監理站板
    監五字第裁四一─Ｃ三七二九三七號聲明異議部分審究，理由中亦僅就「闖
    紅燈」之違規事實部分論述，對於受處分人有無如原處分機關裁處之道路交通管
    理處罰條例第六十條第一項「不服稽查並逃逸」部分，則疏未審理，顯有未合。
    抗告意旨雖非以上開理由指摘原裁定不當，惟原裁定既有可議，自應由本院將原
    裁定撤銷，發回原審更為詳察。
四、據上論結，應依道路交通案件處理辦法第二十六條，道路交通管理處罰條例第八
    十九條，刑事訴訟法第四百十三條，裁定如主文。
中      華      民      國    九十二    年      六      月     十九     日
                              臺灣高等法院交通法庭
                                  審判長法  官  溫  耀  源
                                        法  官  何  菁  莪
                                        法  官  邱  同  印
右正本證明與原本無異。
不得再抗告。
                                        書記官  莊  昭  樹
中      華      民      國    九十二    年      六      月     十九     日


司法院資訊處製作；財團法人民間司法改革基金會備份。
